臺灣臺南地方法院刑事判決
111年度訴字第1225號
公  訴  人  臺灣臺南地方檢察署檢察官
被      告  陳志明




上列被告因傷害案件，經檢察官提起公訴（111年度營偵字第180
0號），本院判決如下：
    主  文
本件公訴不受理。
    理  由
一、公訴意旨如附件。
二、按告訴乃論之罪，告訴人於第一審辯論終結前得撤回其告訴
    ；告訴經撤回者，法院應諭知不受理之判決；又不受理判決
    ，得不經言詞辯論為之，刑事訴訟法第238條第1項、第303
    條第3款、第307條分別定有明文。
三、查本件告訴人李慶成告訴被告陳志明涉嫌傷害案件，公訴意
    旨認被告係觸犯刑法第277條第1項之普通傷害罪嫌，依同法
    第287條前段之規定，即須告訴乃論。茲告訴人於本院第一
    審言詞辯論終結前，已與告訴人在本院調解成立，告訴人並
    已於民國111年12月13日具狀撤回告訴，有調解筆錄及告訴
    人親簽之刑事撤回告訴狀各1件在卷可稽，揆諸前開說明，
    爰不經言詞辯論，逕為諭知不受理之判決。
四、據上論斷，應依刑事訴訟法第303條第3款、第307條，判決
    如主文。
中　　華　　民　　國　　111 　年　　12　　月　　19　　日
                  刑事第十三庭  審判長法  官  莊政達
                                      法  官  吳彥慧
                                      法  官  李音儀
以上正本證明與原本無異。
如不服本判決應於收受本判決後20日內向本院提出上訴書狀，並
應敘述具體理由。其未敘述上訴理由者，應於上訴期間屆滿後20
日內向本院補提理由書狀（均須按他造當事人之人數附繕本）「
切勿逕送上級法院」。 
    　　　　　　　　　　　　　　　　　書記官  陳怡蓁
中　　華　　民　　國　　111 　年　　12　　月　　19　　日

附件：
臺灣臺南地方檢察署檢察官起訴書
                                   111年度營偵字第1800號
　　被　　　告　陳志明　男　52歲（民國00年0月00日生）
　　　　　　　　　　　　住○○市○○區○○○路000○0號16
　　　　　　　　　　　　　樓之4
　　　　　　　　　　　　居臺南市○○區○○路○段00巷00號
　　　　　　　　　　　　國民身分證統一編號：Z000000000號
上列被告因傷害案件，業經偵查終結，認應提起公訴，茲將犯罪
事實及證據並所犯法條分敘如下：
　　　　犯罪事實
一、陳志明於民國111年5月18日13時53分許，在臺南市○○區○○○
    路○段0號光洋應用材料科技公司內，因除草修整事務與李慶
    成發生爭執，遂基於傷害他人身體之犯意，持鋸子 靠近李
    慶成並畫過其左上臂，致受有左上臂鋸傷6條(各約4.6X0.4
    公分)等傷害。隨後為警到場處理，陳志明交付鋸子一把供
    扣押。
二、案經李慶成訴由臺南市政府警察局新營分局移送偵辦。
　　　　證據並所犯法條
一、證據清單暨待證事實：
編號 證據清單 待證事實 1 被告陳志明於警詢及偵查中之供述 被告於前揭時地，與告訴人李慶成發生爭執之事實。 2 告訴人李慶成於警詢及偵查中之指訴 被告於前揭時地，持鋸子弄傷告訴人李慶成左上臂之事實。 3 同安診所診斷證明書 告訴人李慶成受有如事實欄所載之傷勢。 4 現場照片2張、傷勢照片1張、監視器截圖5張、鋸子照片2張 被告與告訴人發生事故現場之情狀鋸子外觀及來源。 
二、核被告陳志明所為，係犯刑法第277條第1項之傷害罪嫌。又
    扣案之鋸子為供被告所有且供犯罪所用，請依刑法第38條第
    2項沒收之。
三、依刑事訴訟法第251條第1項提起公訴。
　　此　致
臺灣臺南地方法院
中　　華　　民　　國　 111　　年　　9 　　月　　28　　日
                              檢察官  林容萱
本件證明與原本無異
中　　華　　民　　國　 111　　年　　10　　月　　6 　　日
                              書記官  李姵穎 
附錄所犯法條:
中華民國刑法第277條
傷害人之身體或健康者，處 5 年以下有期徒刑、拘役或 50 萬
元以下罰金。
犯前項之罪，因而致人於死者，處無期徒刑或 7 年以上有期徒
刑；致重傷者，處 3 年以上 10 年以下有期徒刑。